高雄高等行政法院裁定　　　　　　　　　　　　 九十三年度簡字第六五號
　　原　　　告　甲○○
　　被　　　告　屏東縣屏東市公所
　　代　表　人　乙○○
右當事人間因廢棄物清理法事件，原告不服屏東縣政府中華民國九十二年十二月八日
九十二年屏府訴字第八十一號訴願決定，提起行政訴訟，本院裁定如左：
    主  文
原告之訴駁回。
訴訟費用由原告負擔。
    理  由
一、按原告起訴不合程式或不備其他要件者，行政法院應以裁定駁回之，行政訴訟法
    第一百零七條第一項第十款定有明文。又訴願之提起，應自行政處分達到或公告
    期滿之次日起三十日內為之及提起訴願逾法定期間或未於第五十七條但書所定期
    間內補送訴願書者，應為不受理之決定，分別為訴願法第十四條第一項及第七十
    七條第二款所明定。若逾越三十日之不變期間而提起訴願，自為法所不許，最高
    行政法院（改制前行政法院）著有六十二年判字第五八三號判例可資參照。
二、本件原告因於屏東市○○路與中華路口圍牆、信義路與濟南街口牆柱、忠孝路與
    勝利路口圍牆及大連路六十四巷口圍籬任意張貼廣告，經被告分別於民國（下同
    ）九十二年一月二十四日及同年二月二十五日查獲，乃於九十二年三月六日以（
    九二）屏市清字第０八七七四號及九十二年四月一日（九二）屏市清字第０一二
    四五二號函以原告違反廢棄物清理法第二十七條第十款規定，並依同法第五十條
    第三款規定裁處罰鍰各新台幣四千五百元。原告不服，提起訴願，經訴願機關為
    不受理之決定，原告遂提起本件行政訴訟。經查，被告前揭九十二年三月六日（
    九二）屏市清字第０八七七四號及九十二年四月一日（九二）屏市清字第０一二
    四五二號裁罰處分書，分別於九十二年三月十日及同年四月三日送達原告住所，
    由原告配偶管麗琴或原告本人收受，此有掛號郵件收件回執附原處分卷可稽。計
    其提起訴願之期間，應分別自九十二年三月十一日及同年四月四日起算，又原告
    住所設於屏東市，亦無在途期間可資扣除，則應分別於九十二年四月九日（星期
    三）及同年五月五日（同年五月三日及四日為例假日，應予順延）即已屆滿。原
    告遲至九十二年十一月五日始提起訴願，此有加蓋屏東市公所收文戳記之訴願書
    附於訴願卷可考，是原告提起訴願業已逾越前揭法定期間，其提起訴願顯非合法
    。訴願機關以其訴願已逾法定不變期間，而為不受理之決定，自無不合。至原告
    所提九十年十二月十七日及同年月二十五日異議書，核與系爭裁罰處分無涉，尚
    不影響訴願期間之計算，併此敘明。本件既未經合法訴願程序，原告復對之提起
    行政訴訟，即非合法，應予駁回。又依程序不合，實體不究之原則，原告所為實
    體之主張及陳述，本院自無庸審酌，併予敘明。
三、依行政訴訟法第二百三十六條、第一百零七條第一項第十款、第一百零四條、民
    事訴訟法第九十五條、第七十八條，裁定如主文。
中　　　華　　　民　　　國    九十三　　年　  　四　　　月　　　五　　　日
                              高雄高等行政法院第二庭
                                          法      官　蘇秋津
右為正本係照原本作成。
如不服本裁定，應於送達後十日內，向本院提出抗告狀並表明抗告理由，如於本裁定
宣示後送達前提起抗告者，應於裁定送達後十日內補提抗告理由書（須按他造當事人
人數附繕本）。
提起抗告應繳納送達用雙掛號郵票六份（每份三十四元）。
中　　　華　　　民　　　國    九十三　　年　  　四　　　月　　　五　　　日
                                          法院書記官  陳嬿如
附註：
行政訴訟法第二百三十五條（第一項、第二項）：
對於適用簡易程序之裁判提起上訴或抗告，須經最高行政法院之許可。
前項許可，以訴訟事件所涉及之法律見解具有原則性者為限。
